臺灣新北地方法院刑事判決
111年度審易字第162號
公  訴  人  臺灣新北地方檢察署檢察官
被      告  張慶麟


            張庭毓




上列被告等因毀損案件，經檢察官提起公訴（110年度偵字第169
82號），被告等於準備程序中就被訴事實為有罪之陳述，本院裁
定進行簡式審判程序，茲判決如下：
    主  文
張慶麟共同犯毀損他人物品罪，處有期徒刑參月，如易科罰金，
以新臺幣壹仟元折算壹日。
張庭毓共同犯毀損他人物品罪，處有期徒刑參月，如易科罰金，
以新臺幣壹仟元折算壹日。
    事  實
一、張慶麟、張庭毓（張慶麟、張庭毓涉犯恐嚇及妨害秩序部分
    ，另經檢察官為不起訴處分）、陳璿智（另行通緝）及真實
    姓名年籍不詳之成年男子1人，於民國110年2月28日20時16
    分許，在址設新北市○○區○○路000號10樓由吳勃翰（涉犯恐
    嚇部分，另經檢察官為不起訴處分）所經營之众鑫事業有限
    公司內，因細故與吳勃翰發生爭執，竟共同基於毀損之犯意
    聯絡，以徒手方式，毀損众鑫事業有限公司內財物，造成公
    司門口監視器2支、辦公桌椅5套、藝術品10件（棺材）、師
    父舍利塔1尊等物品毀損（價值約新臺幣100萬元），致令不
    堪使用。
二、案經吳勃翰訴由新北市政府警察局新莊分局報告臺灣新北地
    方檢察署檢察官偵查起訴。
    理  由
一、按除被告所犯為死刑、無期徒刑、最輕本刑為3 年以上有期
    徒刑之罪或高等法院管轄第一審案件者外，於第一次審判期
    日前之準備程序進行中，被告先就被訴事實為有罪之陳述時
    ，審判長得告知被告簡式審判程序之旨，並聽取當事人、代
    理人、辯護人及輔佐人之意見後，裁定進行簡式審判程序，
    刑事訴訟法第273 條之1 第1 項定有明文。本件被告二人所
    犯係死刑、無期徒刑、最輕本刑為3 年以上有期徒刑以外之
    罪，其於準備程序中就被訴事實為有罪之陳述，經本院告知
    簡式審判程序之旨，並聽取公訴人及被告二人之意見後，認
    宜進行簡式審判程序，爰依上開規定裁定行簡式審判程序。
二、上揭事實，業據被告二人於警詢、偵查、本院準備程序及審
    理時均坦承不諱，核與告訴人吳勃翰於警詢及偵查中之指述
    情節相符，並有監視器翻拍照片數張、現場照片數張附卷可
    稽，被告犯行堪予認定。
三、核被告二人所為，均係犯刑法第354 條之毀損他人物品罪。
    被告二人就上開犯行間，有犯意聯絡及行為分擔，均應論以
    共同正犯。爰審酌被告二人任意毀損他人之物，造成告訴人
    財物上之損失，所為應予非難，暨衡渠等之素行、生活狀況
    、智識程度、犯罪之動機、目的、手段、毀損財物之價值以
    及犯後均坦承犯行之態度等一切情狀，分別量處如主文所示
    之刑，及均諭知易科罰金之折算標準，以資懲儆。
據上論斷，應依刑事訴訟法第273 條之1 第1 項、第299 條第1
項前段，刑法第28條、第354 條、第41條第1 項前段，判決如主
文。
本案經檢察官蔡景聖提起公訴，檢察官陳漢章到庭執行職務。
中　　華　　民　　國　　111 　年　　3 　　月　　31　　日
                  刑事第二十四庭  法  官  徐子涵
上列正本證明與原本無異。
如不服本判決，應於判決送達後20日內敘明上訴理由，向本院提
出上訴狀 (應附繕本) ，上訴於臺灣高等法院。其未敘述上訴理
由者，應於上訴期間屆滿後20日內向本院補提理由書「切勿逕送
上級法院」。
                                  書記官　游士霈
中　　華　　民　　國　　111 　年　　3 　　月　　31　　日
附錄本案論罪科刑法條全文：
中華民國刑法第354條
（毀損器物罪）
毀棄、損壞前二條以外之他人之物或致令不堪用，足以生損害於
公眾或他人者，處2 年以下有期徒刑、拘役或一萬五千元以下罰
金。